【裁判字號】    97,聲減,126
【裁判日期】    970205
【裁判案由】    聲請減刑
【裁判全文】
臺灣板橋地方法院刑事裁定          97年度聲減字第126號
聲  請  人  臺灣板橋地方法院檢察署檢察官
受  刑  人  甲○○
上列受刑人因犯偽證等案件，已經判決罪刑確定，聲請人聲請減
刑及定其應執行之刑（97年度聲減字第118 號），本院裁定如下
：
    主  文
甲○○所犯侵占罪，減為有期徒刑壹月又拾伍日，如易科罰金，
以銀元參佰元折算壹日；與已減刑之偽證罪所處之刑，應執行有
期徒刑參月，如易科罰金，以銀元參佰元折算壹日。
    理  由
一、查受刑人甲○○於民國九十三年八月三十一日犯侵占罪，經
    本院以九十五年度簡字第三八二八號判決（偵查案號：臺灣
    板橋地方法院檢察署九十五年度偵字第一二五一一號），判
    處有期徒刑三月確定在案，茲檢察官以其犯罪時間，在九十
    六年四月二十四日以前，合於減刑條件，聲請予以減刑，並
    聲請與附表所列編號二已經減刑之犯罪（附表編號二之偽證
    罪之偵查案號應補充為臺灣板橋地方法院檢察署九十五年度
    偵字第一九八一○號、九十六年度偵字第六八四七號）所處
    之刑，定其應執行之刑。
二、按數罪併罰，有二裁判以上者，依刑法第五十一條規定，定
    其應執行刑，刑法第五十三條定有明文。又民國九十四年二
    月二日修正公布，自九十五年七月一日起施行之刑法第二條
    第一項規定：「行為後法律有變更者，適用行為時之法律。
    但行為後之法律有利於行為人者，適用最有利於行為人之法
    律」。依刑法第五十一條定應執行刑時，「裁判確定前犯數
    罪，其中一罪在新法施行前者，亦同（即亦應為新舊法比較
    ）。」最高法院九十五年五月二十三日第八次刑事庭會議決
    議可資參照。查受刑人於裁判確定前犯數罪，有於九十五年
    七月一日之前犯之，而刑法第五十一條業於九十四年二月二
    日修正公布，並於九十五年七月一日施行，修正前刑法第五
    十一條規定：「數罪併罰，分別宣告其罪之刑，依左列各款
    定其應執行者：」其中第五款規定：「宣告多數有期徒刑者
    ，於各刑中之最長期以上，各刑合併之刑期以下，定其刑期
    。但不得逾二十年。」，修正後刑法第五十一條第五款規定
    ：「宣告多數有期徒刑者，於各刑中之最長期以上，各刑合
    併之刑期以下，定其刑期。但不得逾三十年」，比較新舊法
    之結果，自以舊法規定之定應執行刑之上限為二十年對行為
    人較為有利，此為影響行為人刑罰之法律效果，是被告行為
    後法律已有變更，經比較新舊刑法第五十一條第五款規定，
    應依刑法第二條第一項前段規定，適用被告行為時之舊法，
    而定其應執行之刑。
三、次按，受刑人行為後，刑法第四十一條亦有修正，於犯罪時
    之刑法第四十一條第一項、第二項分別規定：「犯最重本刑
    為五年以下有期徒刑以下之刑之罪，而受六個月以下有期徒
    刑或拘役之宣告，因身體、教育、職業、家庭之關係或其他
    正當事由，執行顯有困難者，得以一元以上三元以下折算一
    日，易科罰金。但確因不執行所宣告之刑，難收矯正之效，
    或難以維持法秩序者，不在此限。」、「併合處罰之數罪，
    均有前項情形，其應執行之刑逾六月者，亦同。」；又受刑
    人行為時之易科罰金折算標準，修正前罰金罰鍰提高標準條
    例第二條前段（現已刪除）規定，就其原定數額提高為一百
    倍折算一日，則本件受刑人行為時之易科罰金折算標準，應
    以銀元三百元折算一日，經折算為新臺幣後，應以新臺幣九
    百元折算為一日。惟九十五年七月一日施行之刑法第四十一
    條第一項、第二項則分別規定：「犯最重本刑為五年以下有
    期徒刑以下之刑之罪，而受六個月以下有期徒刑或拘役之宣
    告者，得以新臺幣一千元、二千元或三千元折算一日，易科
    罰金。但確因不執行所宣告之刑，難收矯正之效，或難以維
    持法秩序者，不在此限」、「前項規定於數罪併罰，其應執
    行之刑未逾六月者，亦適用之。」比較修正前後，其應執行
    之刑逾六月者是否得易科罰金及易科罰金折算標準之結果，
    以九十五年七月一日施行前之規定，較有利於受刑人，則應
    依刑法第二條第一項前段，適用修正前刑法第四十一條第一
    項前段、第二項規定，定其易科罰金折算標準。綜上，依法
    律整體比較結果，本件定其應執行刑應依刑法第二條第一項
    前段之規定，適用行為時之舊法。
四、又裁判確定前犯數罪而併合處罰之案件，有二以上之裁判，
    應依刑法第五十一條第五款至第七款定應執行之刑時，最後
    事實審法院即應據該院檢察官之聲請，以裁定定其應執行之
    刑，殊不能因數罪中之一部分犯罪之刑業經執行完畢，而認
    檢察官之聲請為不合法，予以駁回（最高法院四十七年臺抗
    字第二號判例參照）。本件受刑人所犯附表編號一之侵占罪
    部分，依聲請書「受刑人減刑及定應執行刑案件一覽表」固
    記載已執行完畢，惟該受刑人所犯附表所示之罪，屬裁判確
    定前犯數罪，應併合處罰之，此有上開各罪判決、臺灣高等
    法院被告前案紀錄表各一份在卷可稽，茲附表編號二部分既
    未執行完畢，則附表編號一、二等罪即未全部執行完畢，檢
    察官對附表所示之刑聲請減刑，並聲請定其應執行刑，於法
    尚無不合（臺灣高等法院九十六年七月十一日刑事庭庭長會
    議就罪犯減刑條例法律問題之決議同此意旨）。
五、綜上所述，本件聲請人之聲請，經核於法尚無不合，應予准
    許。爰依中華民國九十六年罪犯減刑條例第二條第一項第三
    款、第八條第一項、第九條、第十條第一項、第十二條，刑
    法第二條第一項前段、修正前第四十一條第一項前段、修正
    前第五十一條第五款，罰金罰鍰提高標準條例第一條前段、
    廢止前同條例第二條，裁定如主文。
中    華    民    國    97    年    2     月    5     日
                     刑事第七庭    法   官   胡堅勤
以上正本證明與原本無異。
如不服本裁定，應於裁定送達後5 日內敘明抗告理由，向本院提
出抗告狀。
                                   書記官   梁宜庭
中    華    民    國    97    年    2    月    5    日


司法院資訊處製作；財團法人民間司法改革基金會備份。
